臺灣嘉義地方法院民事判決　九十三年度訴字第二五六號
　　原　　　告　行政院農業委員會林務局嘉義林區管理處
　　法定代理人　丁○○
　　訴訟代理人　乙○○
　　被　　　告　丙○○
　　　　　　　　甲○○
　　訴訟代理人　黃曜春律師
右當事人間交還土地等事件，於民國九十三年七月二十一日經言詞辯論終結，本院判
決如左：
    主    文
原告之訴及假執行之聲請均駁回。
訴訟費用由原告負擔。
    事實及理由
一、本件原告起訴主張：坐落嘉義縣大埔事業區第三八林班之國有林地由原告管理，
    被告丙○○、甲○○未經原告同意亦無法律上正當權源，各占有如附圖編號一、
    編號二部分所示土地（下分別簡稱為編號一、編號二土地），並在其上濫植檳榔
    、茶樹及搭建工作物。為此，依民法第七百六十七條、一百七十九條規定，請求
    判決被告丙○○、甲○○各應除去編號一、編號二土地之地上物，將土地交還原
    告，並給付原告相當於租金之不當得利。被告則答辯以：其等均未無權占有系爭
    土地，為此請求判決駁回原告之訴。
二、本件原告就其主張，固據提出巡山員鄭宏傑之報告書一紙為證，然查，就被告丙
    ○○部分：報告書上固記載「該濫墾地曾遇見丙○○耕作住埔頂內灣仔十三號」
    等語，惟該巡山員到庭作證時，則證稱巡山時所見丙○○夫婦係穿著一般衣服，
    並未見攜帶農具，是證人個人認定被告丙○○在編號一土地從事耕作等語（見本
    院卷第四三、四四頁）。足見前揭報告書所指被告丙○○耕作於編號一土地等語
    ，乃是該證人主觀之推測，尚難以之認定被告丙○○確實無權占有編號一土地之
    事實。就被告甲○○部分：依上開報告書，其上僅記載依巡山員鄭宏傑個人對該
    區的了解，可能無權占有編號二土地者應為甲○○或其家族中之人等語，該巡山
    員到庭時，亦證稱其係據當地居民陳稱係被告甲○○家中之人在編號二土地上耕
    作，並不確知何人實際耕作等語（見本院卷第四三頁），則依巡山員之證詞與報
    告書互核以觀，並無法證明被告甲○○確實無權占有系爭土地。而原告亦表示除
    巡山員之報告外，並無其他證據可以提出，則其主張被告二人無權占有系爭土地
    之事實，殊難採憑。從而，原告訴請判決被告丙○○、甲○○各應除去編號一、
    編號二土地之地上物，將土地返還原告，並給付相當於租金之不當得利，均屬無
    據，應予駁回。至其假執行之聲請亦失所依附，應併予駁回。
據上論結，原告之訴為無理由，依民事訴訟法第七十八條，判決如主文。
中　　　華　　　民　　　國　　九十三　　年　　　七　　　月　　三十　　日
~B臺灣嘉義地方法院民事第一庭
~B　　審判長法官　曾文欣
~B　　　　法　官　鄭雅文
~B　　　　法　官　鄧晴馨
右為正本係照原本作成
如對本判決上訴須於判決送達後二十日內向本院提出上訴狀（應附繕本）
中　　　華　　　民　　　國　　九十三　　年　　　八　　　月　　 三　　 日
~B　　　　書記官　楊國色
